臺灣新北地方法院板橋簡易庭小額民事判決
110年度板小字第2843號
原      告  和雲行動服務股份有限公司

法定代理人  謝富來  
訴訟代理人  林柏均  
            林鴻安  
            童威齊  
被      告  吳唐羽  



            吳宗哲  
上列當事人間給付租金等事件，於民國111年1月20日言詞辯論終
結，本院判決如下：
    主  文
被告甲○○應給付原告新臺幣參萬壹仟捌佰壹拾壹元，及自民國一
百一十年十月三十日起至清償日止，按年息百分之五計算之利息
。
原告其餘之訴駁回。
訴訟費用新臺幣壹仟元由被告甲○○負擔新臺幣玖佰柒拾貳元，餘
由原告負擔。
本判決原告勝訴部分得假執行。
    事實及理由要旨
一、本件被告甲○○經合法通知，未於言詞辯論期日到場，查無民
    事訴訟法第386條所列各款情事，應准原告之聲請，由其一
    造辯論而為判決。
二、原告起訴主張：
（一）被告乙○○前於民國109年2月24日22時5分許，向原告承租
      車號000-0000車輛（VIOS，同站租還，定價2,200元/天，
      下稱系爭車輛），預計承租至109年2月25日5時10分止，
      共七小時，依專案說明，平日租金為99元/時，逾時還車
      則按定價收費，並需負擔承租期間之油資、通行費等（下
      稱系爭租約），此有定價表專案說明，及汽車出租單可稽
      ；詎被告乙○○屆時未還，遲至於109年2月25日18時19分始
      歸還車輛，且車輛有受損，經結算尚積欠租金及相費用如
      下：⑴租金新臺幣（下同）693元：被告承租7小時以平日9
      9元/時計算共693元。⑵逾時租金2,200元：屆期未歸，自1
      09年2月25日5時11分起至實際歸還109年2月25日18時19分
      止，共13小時，因為超過10小時，以一天計算，則逾時租
      金為2,200元。⑶油資600元：依據系爭租約第2條、定價表
      ，本次租車還車里程58188-出車里程57988，以每公里3元
      計算，油資共600元。⑷通行費17元。⑸修車費用24,610元
      ：系爭車輛為107年1月出廠，修車費用30,739元（零件費
      用9,980元、工資20,759元），零件經計算折舊後，僅求
      償3,851元，加計工資後為24,610元。⑹營業損失4,620元
      ：系爭車輛維修總計3天，以定價2,200元/天，乘以系爭
      租約約定的營業損失70%，營業損失為4,620元，以上共計
      32,740元，爰依系爭租約請求被告乙○○給付。
（二）原告出租車輛，係由承租人提供手機、身分證、駕照及現
      場即時拍照申請為會員後，再用手機操作承租車輛使用，
　　　經原告比對會員資料庫，其中被告甲○○所留存之基本資料
      以及自拍照片，均與被告乙○○之會員資料相同，顯然被告
      乙○○之會員申請係由被告甲○○所為。依照被告甲○○等之身
      分證資料顯示，該父母、地址欄位資料均與被告乙○○相同
      ，顯雙方關係為兄、弟且共同居住，倘被告乙○○自始未同
      意被告甲○○使用證件申辦會員，自應對被告甲○○主張盜用
      證件之刑責，且被告甲○○取得系爭車輛使用，獲得相當於
      租金之不當得利，並損壞原告之車輛，積欠通行費用，原
      告併依系爭租約、侵權行為、不當得利之法律關係請求被
      告甲○○給付原告上開32,740元。
（三）聲明：被告應（各）給付原告32,740元及自起訴狀繕本送
      達翌日起至清償日止按年利5%計算之利息。如任一被告已
      為全部或一部之給付者，另一被告就其履行之範圍內同免
      給付之義務。
三、被告甲○○未於言詞期日到場，亦未提出任何書狀作何聲明及
    陳述。被告乙○○則辯稱：系爭車輛不是我去租的。申請會員
    拍照傳給原告的照片不是我，原告可查承租人是用哪張信用
    卡，還車時監視器應該也有拍到還車者。系爭車輛就是一般
    的車，若產生這麼多修理費用，車應該馬上不會動，原告應
    該會報警，也應該通知我。縱使是我造成的，也否認修車費
    有那麼多。我沒有同意被告甲○○用我的名義去承租車輛等語
    ，並聲明：駁回原告之訴。
四、法院之判斷：
（一）原告主張被告乙○○或被告甲○○冒用被告乙○○之名義申請為
      會員後於前揭時間向原告承租系爭車輛，逾時始還車，車
      輛並有受損，經結算尚欠租金及相關費用等事實，為被告
      乙○○否認有承租系爭車輛之事，並以前詞置辯，被告甲○○
      則對原告主張之事實，於言詞辯論期日不到場，亦未提出
      準備書狀爭執。查：按當事人主張有利於己之事實，就其
      事實有舉證責任，若一方就其主張之事實已提出適當之證
      明，他造欲否認其主張者，即不得不提出相當之反證，以
      盡其證明之責，此為舉證責任分配之原則，更是民事訴訟
      法第277條基於「公平原理及誠信原則，適當分配舉證責
      任」而設其抽象規範之具體展現。本件依原告所提承租系
      爭車輛之會員申請資料，可知除有被告乙○○之身分證正反
      面、駕駛執照外，並有被告甲○○之自拍照片，而被告甲○○
      為與被告乙○○同住之弟弟，亦為被告不爭執，則被告乙○○
      既否認有同意被告甲○○以其名義承租系爭車輛，應認原告
      就系爭車輛係由被告甲○○冒用其哥哥即被告乙○○名義申請
      為會員後所承租之事實，已提出適當之證明，被告甲○○既
      未更提反證，原告就被告甲○○部分之主張，應堪信實；至
      原告對被告乙○○部分之主張，則屬無據。
（二）按當事人互相表示意思一致者，無論其為明示或默示，契
      約即為成立。民法第153條第1項定有明文，又稱租賃者，
      謂當事人約定，一方以物租與他方使用收益，他方支付租
      金之契約。同法第421條第1項亦有明文。次按冒名者，係
      僭稱自己即為他人，雖冒用他人名義，表意人所為之意思
      表示，對於表意人本人仍有效力。查，就系爭車輛之承租
      行為而言，被告甲○○係提供自己之照片及冒用被告乙○○之
      名義向原告申請會員後所承租，其係以自己為法律行為之
      主體至明，原告亦係出租系爭車輛予會員照片所示之被告
      甲○○本人，原告所在意者為出租車輛後所取得之租金，至
      於會員之真實姓名為何，並非其所在意之事，系爭租約之
      法律效果係在原告與被告甲○○間發生效力，故依前述，縱
      被告甲○○係冒用「乙○○」之名與原告為法律行為，被告甲
      ○○與原告間仍成立有效之租賃契約。
（三）系爭租約係存在原告與被告甲○○之間，已如前述，則原告
      依系爭租約之約定，請求被告甲○○就承租系爭車輛所生之
      租金及相關費用負給付之責，自屬有據；而原告主張被告
      甲○○尚欠如下費用：⑴租金693元：承租7小時，以平日99
      元/時計算，共693元。⑵逾時租金2,200元：屆期未歸，自
      109年2月25日5時11分起至實際歸還109年2月25日18時19
      分止，共13小時，超過10小時，以一天計算，逾時租金為
      2,200元，⑶油資600元：依據系爭租約第2條、定價表，本
      次租車還車里程58188-出車里程57988，以每公里3元計算
      ，油資共600元。⑷通行費17元。⑸修車費用24,610元：系
      爭車輛為107年1月出廠，修車費用30,739元（即零件費用
      9,980元、工資20,759元），零件經計算折舊後，僅求償3
      ,851元，加計工資後為24,610元。⑹營業損失4,620元：系
      爭車輛維修總計3天，以定價2,200元/天，乘以約定的營
      業損失70%，營業損失為4,620元等語，業據提出定價表、
      專案說明、系爭車輛出租單暨租賃契約、受損照片、通行
      費明細、維修工單及發票、維修單等件影本為證，且為被
      告甲○○不爭執，除其中修車費用部分，依系爭車輛於107 
      年1 月（推定為15日）出廠使用，有行車執照附卷可稽，
      至109 年2 月25日還車時止，已使用2 年1 月餘，依「營
      利事業所得稅結算申報查核准則」第95條第8項規定：「
      固定資產提列折舊採用定率遞減法者，以1年為計算單位
      ，其使用期間未滿1年者，按實際使用之月數相當於全年
      之比例計算之，不滿1個月者，以月計。」及依行政院所
      頒「固定資產耐用年數表」及「固定資產折舊率表」之規
      定，運輸業用客車、貨車之耐用年數為4年，按定率遞減
      法每年折舊千分之438，依其最後一年之折舊額，加歷年
      折舊累積額，總和不得超過該資產成本原額之十分之九之
      計算方法，系爭車輛之折舊年數以2年2月計，依上開標準
      計算其零件折舊後之殘值為2,922元（計算式如附表，元
      以下四捨五入），加計無須折舊之工資費用20,759元，原
      告得請求系爭車輛所受損害之合理修復費用應為23,681元
      （即2,922元＋20,759元）。綜上，原告依系爭租約之約定
      ，得請求被告甲○○給付之租金及相關費用應為31,811元（
      即693元+2,200元+600元+17元+23,681元+4,620元），逾
      此部分之請求，則屬無據。又本院既已准原告依系爭租約
      對被告甲○○之請求，自毋庸再就同一請求而屬選擇合併關
      係之侵權行為、不當得利法律關係審究，併此敘明。
（四）從而，原告依系爭租約，請求被告甲○○給付31,811元，及
      自起訴狀繕本送達翌日即110年10月30日起至清償日止，
      按年息百分之5計算之利息，洵屬正當，應予准許，逾此
      部分之其餘請求及對被告乙○○之請求，為無理由，應予駁
      回。
（五）本件事證已經明確，兩造其餘攻擊防禦方法及未經援用之
      證據，經斟酌後，認均不影響本判決結果，爰不再逐一論
      駁，併此敘明。
四、本件原告勝訴部分，係依小額訴訟程序所為被告甲○○敗訴之
    判決，應依職權宣告假執行。另本件確定訴訟費用為1,000 
    元，併依職權確定由被告甲○○負擔972元，餘由原告負擔。
中    華    民    國    111    年    2    月    10    日
                      臺灣新北地方法院板橋簡易庭
                            法  官  葉靜芳
以上為正本係照原本作成。
對於本件判決如有不服，應於收受送達後20日內向本院提出上訴
書狀，上訴於本院合議庭，並按他造當事人之人數附具繕本。當
事人之上訴，非以判決違背法令為理由不得為之，上訴狀應記載
上訴理由，表明下列各款事項：
（一）原判決所違背之法令及其具體內容。
（二）依訴訟資料可認為原判決有違背法令之具體事實。
如未於上訴後20日內補提合法上訴理由書，法院得逕以裁定駁回
上訴。
中    華    民    國    111    年    2    月    10    日
                            書記官  陳君偉　　　　　　　　　　
附表
-----
折舊時間     金額
第1年折舊值        9,980×0.438=4,371
第1年折舊後價值    9,980-4,371=5,609
第2年折舊值        5,609×0.438=2,457
第2年折舊後價值    5,609-2,457=3,152
第3年折舊值        3,152×0.438×2/12=230
第3年折舊後價值    3,152-230=2,922